臺灣高等法院刑事判決　　　　　　　　99年度上易字第2387號
上　訴　人
即　被　告　黃宏業
選任辯護人　范民珠律師
　　　　　　韓邦財律師
上列上訴人因竊盜等案件，不服臺灣桃園地方法院99年度易緝字
第57號、第58號，中華民國99年8月19日第一審判決（起訴案號
：臺灣桃園地方法院檢察署98年度偵字第10325號，追加起訴案
號：98年度偵字第22139、26052號）提起上訴，本院判決如下：
    主  文
原判決撤銷。
黃宏業毀越安全設備竊盜，累犯，處有期徒刑壹年，又踰越安全
設備竊盜，累犯，處有期徒刑拾壹月，又毀損他人之鐵絲網，足
以生損害於他人，累犯，處拘役肆拾日，如易科罰金，以新臺幣
壹仟元折算壹日。竊盜部分應執行有期徒刑壹年拾月。
    事  實
一、黃宏業前於民國（下同）92年間因竊盜案件，經臺灣桃園地
    方法院以89年易字第3241號判決處有期徒刑2 年，並應於刑
    之執行前，令入勞動場所強制工作3 年，上訴至本院，經本
    院以91年上訴字第2624號判決駁回上訴確定。嗣於93年6月1
    日入泰源技訓所執行強制工作，並於95年8月8日入監服刑，
    96年5 月31日縮刑期滿，95年10月16日因免予繼續執行出監
    。又於93年間，因竊盜案件，經台東地方法院94年度易字第
    108號判決處有期徒刑8月、4月確定，嗣與前開有期徒刑2年
    合併減刑，應執行有期徒刑2年1月確定，於95年10月16日入
    監執行，並於97年4月8日因縮短刑期假釋出監，因假釋期滿
    未經撤銷，視為刑之執行完畢。詎猶不知悛悔，而於下列時
    、地，為下列犯行：
  (一)黃宏業意圖為自己不法之所有，於98年3 月22日上午10時許
    ，由桃園縣平鎮市○○路161 號後方防火巷踰越牆垣進入龍
    安路161號3樓後方，再以不詳方式破壞安全設備之鐵窗爬越
    侵入屋內，竊取屋主吳美珍及程太平所有之現金新台幣（下
    同）66800元、黃金項鍊2條（約值36000元）、鑽石項鍊2條
    （約值18000元）、 黃金戒指12枚（約值48000元）、鑽戒3
    顆（約值92000元）及背包1個得逞。黃宏業得手後再循原途
    徑由後方防火巷離去，並步行至桃園縣平鎮市○○路75號前
    ，先向風車小站飲料攤購買冰飲後，搭乘新梅車行之營業小
    客車返回大溪。嗣經程太平、吳美珍報警，經調閱附近監視
    器後，循線查知上情。
  (二)黃宏業又意圖為自己不法所有，基於竊盜犯意，於98年9 月
    14日下午5時5分許，以不明方法，將李騰忠位在桃園縣八德
    市○○街119巷2號住處3 樓之逃生鐵窗鎖拆下後，爬越該安
    全設備之逃生窗侵入屋內，竊取1千元紙鈔1張及1百元紙鈔5
    張（合計1千5百元），硬幣7 百餘元及項鍊、蘇聯鑽等財物
    得逞，適李騰忠返家發覺，黃宏業旋自上址1 樓後門之防火
    巷逃逸，並趁機將犯案用之手套及腳上所穿之鞋子丟棄。嗣
    為李騰忠會同警方、鄰人合力追捕，黃宏業被迫跳入位在桃
    園縣八德市金門新城4 巷之水溝內，且為湮滅罪證而趁機將
    上揭所竊得之財物丟棄在水溝內，惟仍為李騰忠查覺並扣得
    紙鈔1千1百元。
  (三)黃宏業又意圖為自己不法之所有，基於竊盜之犯意，於98年
    11月4日下午1時30分許，前往桃園縣平鎮市○○路103巷5號
    陳幹男所有之住宅後院圍牆外，穿戴手套、持客觀上足供做
    為兇器使用之破壞剪1 支，剪斷圍牆上方作為安全設備之用
    之鐵絲網約2 尺長，使鐵絲網喪失防盜之效果而不堪使用，
    足生損害於陳幹男。嗣於為竊盜行為之前，旋為陳幹男之鄰
    居劉柏均發現上情，聯絡鄰人一起圍捕，黃宏業見狀隨即逃
    逸，並沿途丟棄手套及破壞剪湮滅罪證，嗣逃至桃園縣平鎮
    市○○路與莒光路口之公園，為隨後趕到之警方逮捕，而始
    悉上情。
二、案經桃園縣政府警察局八德分局、平鎮分局報告臺灣桃園地
    方法院檢察署檢察官偵查起訴暨追加起訴。
    理  由
壹、程序部分：
一、按被告以外之人於審判外之言詞或書面陳述，除法律有規定
    者外，不得作為證據。本件，被告之辯護人於原審及本審均
    否認告訴人吳美珍、程太平於警詢供述之證據能力，查無傳
    聞法則例外之情形，則告訴人吳美珍、程太平於警詢之供述
    ，依法不得作為證據。
二、按被告以外之人於偵查中向檢察官所為之陳述，除顯有不可
    信之情況外，得為證據。刑事訴訟法第159條之1第2 項亦有
    明文。本件證人吳美珍、程太平、林珮君、劉運華於偵查中
    所為之陳述，係經檢察官諭知證人有具結之義務及偽證之處
    罰並命朗讀結文具結擔保其證言之真實性後，以證人身分，
    於檢察官面前完整、連續陳述其親身經歷，且查無證據顯示
    係遭受強暴、脅迫、詐欺、利誘等外力干擾情形，或在影響
    其心理狀況致妨礙其自由陳述等顯不可信之情況，而被告復
    未能提出上開證人在偵查中所述有何其他顯不可信之情況，
    依上開規定，應具證據能力。
三、再被告以外之人於審判外之陳述，雖不符前4 條之規定，而
    經當事人於審判程序同意作為證據，法院審酌該言詞陳述或
    書面陳述作成時之情況，認為適當者，亦得為證據。當事人
    於法院調查證據時，知有第159條第1項不得為證據之情形，
    而未於言詞辯論終結前聲明異議者，視為有前項之同意，刑
    事訴訟法第159條之5定有明文。本件認定事實所引用之卷內
    其他供述證據，並無證據證明係公務員違背法定程序所取得
    ，與本案亦有自然之關連性，被告及其選任辯護人於本院準
    備程序迄至本案言詞辯論終結，均不爭執該等卷證之證據能
    力。另卷內之文書證據，亦無刑事訴訟法第159條之4之顯有
    不可信之情況或其他不得作為證據之情形，本院認引為證據
    為適當，是依刑事訴訟法第159條之4規定，依法均應認有證
    據能力。
貳、實體部分：
一、訊據上訴人即被告黃宏業就犯罪事實欄一、(一)部分，固坦承
    於98年3月22日曾至案發現場附近，當天有揹包包且戴帽，
    並於12時許，以其所有電話號碼0000000000之行動電話撥打
    至新梅車行叫計程車，嗣在桃園縣平鎮市○○路75號前搭乘
    該車行之營業小客車，到桃園縣大溪鎮○○路及民生路口附
    近下車，且98年偵字第10325 號卷第42頁至43頁之刑案現場
    照片所顯示者（由桃園縣大溪鎮○○路79號「弘記中藥行」
    之監視器畫面所翻拍），確實係伊本人等情，惟矢口否認有
    何竊盜犯行，辯稱：伊當日至桃園縣平鎮市○○路附近係找
    尋友人陳國光，因陳國光欠伊錢；伊所揹之皮包為伊所有；
    而桃園縣平鎮市○○路86巷29弄口、86巷25弄口及平東路之
    監視器錄影光碟畫面所顯示者，並非伊本人，且卷附光碟非
    原監視器母帶而係翻拍所得，光碟畫面模糊不清，無法直接
    證明係伊本人；再者，當時伊左臀受傷及右腳踝扭傷，行走
    時一拐一拐，相當痛苦，自無可能走到桃園縣平鎮市○○路
    161 號後方防火巷，遑論由地面攀爬至三樓破壞鐵窗後，進
    入屋內竊盜，且無任何工具可為之；另在原審會承認此部分
    犯行，係因該時羈押於看守所，無法治療疾病，法官說承認
    犯行即准具保就醫，伊始自白之，該自白非出於任意性云云
    。惟查：
  (一)證人即被害人吳美珍、程太平於偵查及原審中結證稱：其等
    於98年3月22日晚上8點多返家後即發現遭竊，隔日即至平鎮
    市東安里里長辦公室調閱監視器錄影帶觀看，發覺有一戴鴨
    舌帽男子走路一跛一跛，在22日早上10點多在其等住處對面
    觀望，由巷子往後方行走，繞到住家後方另一條巷子，再由
    防火巷進入，一個多小時後由防火巷揹一包包離開；該男子
    離開後，往平東路方向前進，嗣至平東路上後買一杯冷飲，
    叫計程車後離開；其等由監視器錄影帶中看到該計程車車行
    為新梅車行，即電詢該車行是否有人於22日中午12時19分至
    23分間叫車，並在平東路75號前搭車，該車行人員肯認之並
    告以該男子在桃園縣大溪鎮○○路及民生路口附近下車；之
    後證人程太平即至該處請警員協助找里長及附近商家調閱監
    視器錄影帶，復發現該男子於大溪鎮○○路及民生路口農會
    附近下車後，曾經過「弘記中藥行」門口，並被該處監視器
    所拍到，而由被告所揹之包包背帶及手把係紅色者，可確認
    該包包係其等之女所有。其等所看到之錄影帶皆為母帶，偵
    查隊係調到母帶後再拷貝，其等確定在上開錄影帶所看到者
    為被告等語（見偵字第10325 號卷第57頁至59頁、原審易字
    卷第1032號第36頁至37頁）。
  (二)又觀諸卷附由監視器畫面翻拍之刑案現場照片（見偵字第10
    325號卷第33頁至38頁），其中第33頁係98年3月22日11時15
    秒、19秒竊嫌進入桃園縣平鎮市○○路86巷27弄與29弄間之
    防火巷；第34頁係98年3月22日12時17分2秒、3 秒竊嫌離開
    前揭防火巷，當時身上多一個包包；第35頁係98年3 月22日
    12時17分48秒、51秒竊嫌在平東路86巷25弄口，當時身上揹
    一個包包；第36頁係98年3月22日12時21分8秒、9 秒竊嫌過
    平東路；第37頁98年3 月22日12時23分28秒、29秒竊嫌在平
    東路75號前搭計程車；第38頁98年3 月22日13時43分竊嫌在
    桃園縣大溪鎮下車。原審復於98年11月5 日勘驗卷附之監視
    器畫面光碟，勘驗情形如下：1.98年3月22日上午11時19 秒
    ，一男子身穿深色上衣，頭戴鴨舌帽，該男子走路有一跛一
    跛，隨即進入平鎮市○○路161號後方防火巷。2.98年3月22
    日中午12時17分3 秒，一男子身穿深色上衣，揹深色包包，
    從平鎮市○○路161號後方防火巷出來。3.98年3月22日下午
    1 時43分34秒，一男子身穿深色上衣，約略可見其包包之背
    帶為紅色，從另一角度拍攝到該男子之背面，可見有一紅色
    把手附在深色包包上面（見原審98年易字第1032號第25頁）
    。再參諸犯嫌行竊進入、離開路線圖（見偵字第10325 號卷
    第46頁）可知，桃園縣平鎮市○○路86巷27弄與29弄間之防
    火巷即在證人即被害人吳美珍、程太平龍安路161號3樓住處
    後方，且平東路86巷29弄口、86巷25弄口及平東路上之監視
    器皆位於平東路86巷上，是前揭監視器畫面、刑案現場照片
    所示景物、時間係接續連貫，從而，可確定上開畫面及照片
    中之男子，頭戴鴨舌帽，且走路呈一跛一跛狀，在進入防火
    巷前未揹包包，出來後身揹一包包，行經平東路86巷29弄口
    、86巷25弄口至平東路上，於98年3 月22日12時23分，在平
    鎮市○○路75號前搭乘新梅車行計程車離去，且於下午1 時
    43分34秒，在大溪鎮○○路及民生路口附近下車。被告於本
    院審理時雖請求將平鎮之監視錄影帶送鑑定，惟依桃園縣政
    府警察局平鎮分局98年12月24日函檢附員警職務報告書載明
    ：桃園縣平鎮市新安里里長辦公室之監視器檔案只保存15天
    ，已無法調閱等語(98年度易字第1032號卷第77頁)，自無從
    調取母帶送鑑定，附此敘明。
  (三)證人即桃園縣平鎮市○○路70號風車小站飲料店之店長林珮
    君，於偵查中證稱：在看過證人吳美珍、程太平調閱之錄影
    光碟片後，當時確實有一外觀身形與被告相似，且有揹背包
    、戴帽之男子，向我買一杯冬瓜茶，並說快一點，他渴死了
    ，我有看到該男子搭計程車離開等語（見偵字第10325 號卷
    第66頁至68頁）。證人即新梅無線電計程車靠行司機劉運華
    亦於偵查中證稱：98年3 月22日當天中午，車行有派伊之車
    輛至桃園縣平鎮市○○路75號附近載客，因車行有派車紀錄
    ，所以確認係由伊載客，當天客人係到大溪街上，伊有從汽
    車照後鏡看客人，故確定當天客人即為在庭被告等語（見偵
    字第10325號卷第68頁至69頁）。參之新梅車行提供之98年3
    月22日龍岡地區電話叫車紀錄表，於98年3月22日12時19分5
    秒確有0000000000之來電叫車至平東路75號，而該通紀錄前
    後叫車之時間分別為98年3月22日12時6分、12時41分，地點
    分別為龍南路、龍仁路，是在98年3 月22日12時20分左右，
    僅有電話號碼0000000000之來電，叫車至桃園縣平鎮市○○
    路75號（見偵字第10325號卷第29頁），並有電話號碼為000
    0000000 ，姓名為黃宏業（即被告）之通聯調閱查詢單附卷
    可佐（見偵字第10325號卷第31頁）。而被告亦自承在98年3
    月22日早上即至案發現場附近，當日有戴帽及揹一包包，且
    曾在平東路上以其所有電話號碼0000000000之行動電話叫車
    回大溪；98年偵字第10325 號卷第42頁至43頁大溪監視器畫
    面之刑案現場照片（與第38頁同，弘記中藥行門口之監視器
    畫面），係伊本人無訛（見偵字第10325 號卷第4頁、第6頁
    、第52頁至53頁；原審98年審易字第1362號第33頁，98年易
    字第1032號第23頁、40頁背面）。可知，98年3 月22日被告
    確在案發現場附近，並於12時許，頭戴鴨舌帽，身背包包，
    在桃園縣平鎮市○○路70號風車小站飲料店購買飲料，並在
    12時19分以其所有電話號碼0000000000之行動電話撥打至新
    梅車行叫計程車，嗣在桃園縣平鎮市○○路75號前搭乘劉運
    華所駕駛之營業小客車，到桃園縣大溪鎮○○路及民生路口
    附近下車，而被弘記中藥行門口之監視器拍到。
  (四)至被告辯稱，照片中所示之伊揹之包包，為伊所有云云，然
    被告於偵查時先稱：該包包是我的，折疊式，還在家中等語
    (偵卷一第52頁)；後改稱：我回去找，都找不到該包包等語
    (同卷第59頁)。嗣於原審中調查中稱包包是深紅色的，約A4
    大小，伊不清楚案發當天有無帶包包云云（見偵字第10325
    號卷第52頁至53頁、第59頁；原審98年審易字第1362號第33
    頁，98年易字第1032號第38頁背面、第41頁）。是被告就案
    發當天伊究有無帶包包、包包之型式、顏色、有無在家中等
    節，所言前後不一，尚難遽信伊監視器中所揹之包包屬被告
    所有。又原審於98年11月25日當庭勘驗被告所帶到法庭之深
    咖啡色包包，及證人吳美珍、程太平所帶與其等被竊包包同
    一款式之SOGO百貨公司贈品之紅黑色包包，勘驗結果如下：
    1.被告所帶之深咖啡色包包，係長方形，長約為37公分，寬
    約為27.5公分，厚約為5公分，肩帶與包包同色，僅有一條
    ，長約124公分、寬度3.5公分。2.證人所帶之紅黑色包包，
    成圓筒型長20.9公分，直徑24.5公分，除肩帶一條外，尚有
    手把二條，其中一條手把附有包裹式的握把設計，肩帶一條
    全為紅色，長度約為112公分、寬度約為2公分，手把二條亦
    為紅色，長度各約為40公分，但包裹式則為則為紅邊黑底，
    包裹式的手把約為12公分，包包上有二條英文字樣。原審又
    令被告當庭試揹該二包包，勘驗結果：1.被告揹上其所帶來
    的深咖啡色包包，長度約被告的臀部，與監視器照片顯示包
    包應在腰部的位置並不相符，顯然勘驗時之位置較低。又被
    告揹上咖啡色包包肩帶比較監視器畫面與辯護人庭呈辯護狀
    所附照片11至14，當庭勘驗之背包背帶顯然較寬，而監視器
    畫面之背帶較窄，且呈紅色。2.被告揹上證人所帶來的紅黑
    色包包，位置係在腰部，及監視器照片所顯示之位置較為相
    符，又對照今日辯護人庭呈答辯狀所附相片十六，該包包型
    式與證人所帶的紅黑色之圓筒型包包外型較為相符，反與被
    告今日所帶來咖啡色扁型包包外型較為不符。另被告揹上證
    人帶來的咖啡色包包，手把部分自外側下垂，與偵卷43頁下
    方照片及辯護人今日庭呈答辯狀所附相片十三，明顯可見被
    告當時所揹包包外側有露出紅色部分，互相核對似屬相符（
    見原審98年易字第1032號第38頁背面至39頁），並有照片附
    件可稽（見上開卷第47頁背面至51頁）。從而，被告於案發
    當天所揹之包包確非屬被告所有，應與證人吳美珍、程太平
    被竊者較為相符。
  (五)另被告辯稱，伊當天至案發現場附近係去找陳國光要錢，且
    當時伊左臀受傷及右腳踝扭傷，行走時一拐一拐，相當痛苦
    ，自無可能走到桃園縣平鎮市○○路161 號後方防火巷，遑
    論由地面攀爬至三樓破壞鐵窗後，進入屋內竊盜云云。然被
    告先於警詢時供稱：陳國光，電話號碼已經忘記了，當天沒
    有找到等語(偵一卷第4 頁)；於原審時初謂92年時陳國光欠
    伊錢，93年因入獄服刑斷了音訊，故要找陳國光要錢；後稱
    92年時認識陳國光，93年4 月間伊委託陳國光辦假證件，費
    用12萬元，然尚未辦好前伊即因案入獄，出獄後要跟陳國光
    討錢云云（見偵字第10325號卷第4頁；原審98年審易字第13
    62號第33頁，98年易字第1032號第41頁背面），倘如被告所
    辯，伊對陳國光間有金錢債權，既係分別住不同鄉鎮，理應
    事先連絡，確知其在家，始有可能搭車前往，若因不知陳國
    光電話住址，僅知不概位置，既已搭車前往，理應耐心查訪
    ，豈有來去匆匆之理，是被告所辯，應係臨訟編識之詞，自
    難採信。至被告辯稱，因伊受傷不便行走，不可能行竊云云
    ，固據提出李師傳養身館估價單、潘叡診所診斷證明書、謝
    沿准骨科診斷證明書各乙紙為證(98年審易字第1362 號卷第
    40頁至42頁) ，惟被告當時若行走不便，何以會長途搭車至
    平鎮市區，且觀上開被告案發當日在大溪之監視器光碟畫面
    (偵一卷第38頁)，被告坦承即是伊本人，走路步履尚屬正常
    ，不能證明其當時有嚴重腳傷，自無礙於攀爬。又在平鎮市
    所拍監視錄影帶，依原審勘驗結果，進入被害人程太平家後
    方防火巷之男子走路一跛一跛的，正與被告當時腳傷走路之
    情況相符。又該監視器是遠距離拍攝，看不清當時該男子有
    無攜帶油壓剪之類可認為係兇器之物進入，但證人程太平於
    原審證稱：偷竊的人把三條鐵窗剪掉二支把鐵條折起來，進
    去之後又把它拆下來等語(98年度易字第1032號卷第38頁)，
    堪認行竊者係不詳方式毀越鐵窗進入屋內甚明，被告所辯其
    當日腳傷不可能前往行竊云云，亦無可採。
  (六)按認定犯罪事實所憑之證據，並不以直接證據為限，即綜合
    各種間接證據，本於推理作用，為認定犯罪事實之基礎，如
    無違背一般經驗法則與論理法則，尚非法所不許（最高法院
    44年台上字第702號判例意旨、93年度台非字第73號判決意
    旨可資參照）。本件依前開證人吳美珍、程太平、林珮君、
    劉運華之證述，平鎮市○○路86巷29弄口、86巷25弄口及平
    東路監視器錄影光碟、大溪鎮○○路與康莊路附近之監視器
    錄影光碟、翻拍照片、原審98年11月5 日、25日之勘驗筆錄
    、新梅車行提供之98年3 月22日龍岡地區電話叫車紀錄、電
    話號碼為0000000000之通聯調閱查詢單及桃園縣政府警察局
    平鎮分局偵查隊查訪紀錄表等證據可知，至證人吳美珍、程
    太平住處竊盜者，係一走路一跛一跛之男子，約在98年3 月
    22日12時23分，於平鎮市○○路75號前搭乘計程車，而被告
    該日早上即至桃園縣平鎮市○○路附近，並在12時19分5 秒
    以所有電話號碼0000000000之行動電話，撥打至新梅車行叫
    計程車，而當時僅有該通電話叫車到平鎮市○○路75號，嗣
    被告即在該處搭乘劉運華所駕駛之營業小客車，則竊盜者與
    被告上車地點完全相同，叫車時間與上車時間相近；又被告
    搭乘上開計程車，到桃園縣大溪鎮○○路及民生路口附近下
    車，此經證人劉運華證述無訛及被告自承在卷；而被告自稱
    當日裝扮為戴帽及揹包，核與證人林珮君、劉運華證陳購買
    飲料及搭車者，有戴鴨舌帽與揹包包相符，亦和監視器錄影
    光碟顯示，偷盜者頭戴鴨舌帽由防火巷出來後身揹包包一致
    ；再者，由監視器錄影光碟畫面可知被告身揹包包之肩帶及
    提把部分皆呈紅色，經原審勘驗，與證人吳美珍、程太平所
    提供與渠等被竊包包同一款式之紅黑色包包似屬相符，從而
    ，本院綜合前揭證據，本於推理作用，認定竊盜者即係被告
    無疑，被告徒以平東路錄影光碟畫面模糊不清，據以否認犯
    罪，要無可採。
  (七)至被告選任辯護人辯稱，比對桃園縣平鎮市○○路錄影光碟
    畫面與桃園縣大溪鎮錄影光碟畫面，在平鎮市竊盜者，與被
    告在衣著、鞋子暨背包重量皆不相同，是無法證明竊盜者為
    被告云云。然依前述原審勘驗結果，平鎮及大溪二處光碟畫
    面所顯示，畫面中男子均身穿深色上衣；又翻拍照片顯示，
    嫌疑人在平鎮、大溪所穿鞋子顏色均為淺色，並無不同(偵
    一卷第35頁下幅、38頁下幅)，被告於98年3月22日在平鎮分
    局偵查隊所拍鞋子亦係白色鞋面，可知被告確有白色步鞋。
    至平鎮市○○路時畫面中男子有戴帽子，在大溪鎮畫面中男
    子則並無戴帽子，似有不同，惟行竊者戴鴉舌帽之目的，在
    遮掩臉部，以避免遭人認出，且帽子體積不大，可輕易收藏
    ，則被告於行竊地點平鎮市戴帽子犯案，於返回大溪鎮時，
    已非犯案地點，此時將帽子摘下，收藏於背包內，並不違常
    情。至畫面中背包重量，既未秤重，難以比較，辯護人辯稱
    包包重量不同，要無可採。
  (八)被告於本院另辯稱：伊於原審係為求交保就醫，始自認此部
    分犯行，伊之自白非出於任意性云云。惟經本院勘驗原審99
    年8月12日準備程序錄音光碟，勘驗結果顯示：1.3分1至30
    秒，法官曉諭：監視錄影帶連貫，被告還要狡辯，被告答稱
    ：我不需要狡辯，我有做的後兩件我都有承認，沒有做的不
    應該叫我承認，辯護人韓律師陳稱：法官的意思是說，如果
    你有做，認罪的話法官就給你保外就醫等語（見本院卷第49
    頁背面）。被告及選任辯護人就上開勘驗結果，均表示無意
    見。而觀諸上開勘驗結果，係原審法官指摘被告狡辯，被告
    之辯護人主動說：認罪的話法官就給你保外就醫，並非原審
    法院以同意給予被告具保就醫，誘使被告自白犯罪。且被告
    於原審審判期日，經詢以在警詢、偵查時所言有何意見？答
    稱：以我今日所述為準，我的自白是基於我的自由意願等語
    ( 原審易緝卷第47頁)，是被告上開所辯，仍卸責之詞，洵
    無足採。
二、被告就上開犯罪事實欄一、(二)、(三)部分均自白不諱，核與證
    人即被害人李騰忠、陳幹男，證人劉柏均、吳鴻一偵查中之
    證述相符，復有李騰忠住所一樓後方採得之可疑鞋印尺寸資
    料及勘驗被告鞋子及腳掌長寬之數據、贓物領據、現場勘驗
    報告書暨現場照片在卷可佐，是以前揭補強證據已足資擔保
    被告所為之任意性自白具有相當程度之真實性，而得確信被
    告前揭自白之犯罪事實確屬真實，故依刑事訴訟法第156 條
    第1項及同條第2項規定，自得依被告前揭自白與各該補強證
    據認定被告黃宏業確實有於前揭時地為前開犯行。綜上，本
    案此部分事證已臻明確，被告犯行亦堪認定。
三、按被告行為後，刑法第321條第1項業於100年1月26日修正公
    布施行，修正前法定刑為：「處六月以上、五年以下有期徒
    刑」，修正後則增加「得併科新臺幣十萬元以下罰金」，比
    較修正前後規定，以修正前規定有利於被告，依刑法第2 條
    第1項前段規定，應適用修正前之規定。又刑法第321條第 1
    項第2 款所謂安全設備，係指依社會通常觀念足認為防盜之
    設備而言，而圍牆外之鐵絲網、設於大樓牆垣外圍之逃生窗
    ，其效用為防閑住宅之安全設備，自屬安全設備之一種。又
    被告所犯事實一、(一)(二)部分，所持用以破壞安全設備之器具
    不明，尚不能遽認係兇器。核被告黃宏業所為，係犯刑法第
    321條第1 項第2款之毀越安全設備竊盜罪、同款之踰越安全
    設備竊盜罪、同法第354 條之毀損罪。關於竊盜行為之著手
    ，係以已否開始財物之搜尋為要件，最高法院著有94年度台
    上字第6989號判決意旨可資參照。經查：犯罪事實(三)部分，
    被告剪斷鐵絲網時隨即被劉柏均發現，尚未著手於竊盜行為
    之實施，僅有預備行為，不構成竊盜犯罪一節，應僅論以毀
    損罪，又毀損罪前經被害人陳幹男於偵查中合法提出告訴，
    故應依法審理。被告先後所為3 次毀（踰）越竊盜、毀損犯
    行，犯意各別、行為互殊，應予分論併罰。末查，被告有事
    實一所載前科，且已執行完畢，有卷附本院被告前案紀錄表
    一份可按，其於有期徒刑執行完畢後，5 年內故意再犯本件
    有期徒刑之罪，為累犯，應依法加重其刑。又被告固然有事
    實欄所載竊盜前科，曾受強制工作之諭知，惟假釋出獄後至
    今，僅有本件二次竊盜犯行，且相隔達半年之久，尚難遽認
    定有犯罪之習性，檢察官聲請諭知強制工作，本院認事證尚
    嫌不足，爰不為強制工作之諭知。
四、原審據以論罪科刑，固非無見，惟(一)被告行為後，刑法第
    321條第1項業經修正，原審未及比較適用，已有未洽；(二)
    事實一、(一)(二)部分，被告所持用以破壞安全設備之器具不明
    ，原判決於理由欄認係兇器，事實欄卻未認定被告攜帶兇器
    ，亦有矛盾；(三)本件被告僅再犯二件竊盜，且相隔半年之
    久，原判決遽認有犯罪習性，諭知令入強制工作場所強制工
    作三年，亦嫌不當；(四)毀損罪部分，被告於本審已與被害
    人達成和解，原審未及審酌，亦有不合。被告上訴，否認事
    實一、(一)部分之竊盜犯行，固無理由，然原判決既有上開可
    議，仍無可維持，應由本院將原判決撤銷改判。爰審酌被告
    有竊盜前科，素行不佳，其尚值壯年，不思從事正業，勉力
    謀生，本件犯罪之手段、所得財物及毀損部分已與被害人和
    解，有和解書乙紙在卷可參，犯後態度尚可等一切情狀，分
    別量處如主文第二項所示之刑，並就竊盜部分定其應執行之
    刑示懲。
據上論斷，應依刑事訴訟法第369條第1項前段、第364條、第299
條第1項、刑法第2條第1項前段、100年1月26日修正前刑法第321
條第1項第2款、刑法第354條、第41條第1項、第47條第1項、第
51 條第5款，刑法施行法第1條之1，判決如主文。
本案經檢察官林秀濤到庭執行職務。
中    華    民    國   100    年    2     月    9     日
            刑事第十七庭  審判長法  官  王炳梁
                                法  官  黃雅芬
                                法  官  陳世宗
以上正本證明與原本無異。
不得上訴。
                                書記官  李佳穎
中    華    民    國   100    年    2     月    9     日
附錄：本案論罪科刑法條全文
修正前刑法第321條第1項第2款
犯竊盜罪而有左列情形之一者，處六月以上、五年以下有期徒刑
：
一、於夜間侵入住宅或有人居住之建築物、船鑑或隱匿其內而犯
之者。
二、毀越門扇、牆垣或其他安全設備而犯之者。
三、攜帶兇器而犯之者。
四、結夥三人以上而犯之者。
五、乘火災、水災或其他災害之際而犯之者。
六、在車站或埠頭而犯之者。
前項之未遂犯罰之。
中華民國刑法第354條
毀棄、損壞前二條以外之他人之物或致令不堪用，足以生損害於
公眾或他人者，處 2 年以下有期徒刑、拘役或 5 百元以下罰金
。